【裁判字號】    91,易,2141
【裁判日期】    920217
【裁判案由】    傷害
【裁判全文】
臺灣桃園地方法院刑事判決                        九十一年度易字第二一四一號
    公  訴  人  臺灣桃園地方法院檢察署檢察官
    被      告  乙○○  男  四.
右列被告因傷害案件，經檢察官提起公訴（九十一年度偵字第一０七一五號），本院
判決如左︰
    主  文
乙○○傷害人之身體，處拘役肆拾日，如易科罰金以佰元折算壹日。
    事  實
一、乙○○與甲○○均為址設桃園縣龍潭鄉芝麻莊大坪村芝麻莊一號「芝麻酒店」之
    員工，二人於民國九十一年二月六日中午十二許，同參加芝麻酒店在上開店址所
    舉辦之年終尾牙聚餐，嗣因細故發生口角，乙○○因心生不悅竟萌傷害人身體之
    犯意，徒手毆打甲○○頭頂一下，致甲○○受有頭部擦傷之傷害。
二、案經甲○○訴請台灣桃園地方法院檢察署檢察官偵查起訴。
    理  由
一、訊據被告乙○○矢口否認有何傷害甲○○之犯行，辯稱：當時大家都喝醉了，就
    與告訴人甲○○發生口角，也沒有為什麼事情，有吵架，伊也不知道誰對誰錯，
    也忘記到底有沒有用手打他，且告訴人甲○○前後所述矛盾，之前說是用酒瓶，
    後來又說用手打云云。然查右揭事實，業據告訴人甲○○於偵審中指訴綦詳，並
    有財團法人天主教聖保祿修女會醫院診斷證明書一紙附卷可稽。而參酌事發當日
    被告與告訴人確有因被告前去告訴人所坐桌次敬酒而發生口角等情，亦據告訴人
    甲○○於偵審中指訴詳確，而證人鄧強亦於偵查中證稱伊吃到一半聽到身後有人
    （指被告與告訴人）講話很大聲等語，亦堪憑證告訴人之此部分指訴為真，則被
    告既因與告訴人因敬酒發生口角，被告又自承當天已喝了很多酒等語，被告在醉
    意朦朧間因敬酒發生口角而對告訴人產生不滿，為舒緩其內心之不滿進而徒手毆
    打告訴人，亦與常情無違。再參諸被告所受傷勢為頭部擦傷，且範圍達三Ｘ０．
    三公分，有前述診斷證明書可證，則衡以頭部屬人體之最高點，告訴人甲○○在
    事發當日亦無有因其他足致頭部擦傷之外力存在，是除非經人刻意毆打者外，實
    不足有造成告訴人前述頭部擦傷之傷害之可能。析上各情，堪認告訴人所指各節
    始與事實相符，胥堪採信。被告空言否認並執前情置辯，核屬卸責之詞，不足採
    信。又證人鄧強雖於偵查中證稱：我吃到一半，聽到身後有人講話很大聲，回頭
    看到告訴人把椅子抬的高高的云云，惟其既證述係在聽聞身後有人吵架聲後回頭
    查看狀況，顯見其係在被告與告訴人發生衝突經過一段時間，方回頭查看，並未
    見聞全盤事發經過甚明，是依其所證，僅能認定告訴人曾有將椅子抬的高高之事
    實，尚不足遽此即認被告未有毆打告訴人之情，況被告先徒手毆打告訴人後，告
    訴人欲持椅子抵抗，或因一時氣憤欲持椅子加以反擊，亦合常情，因之，證人鄧
    強所見或屬此情狀，是以依其前開所證尚未能據為被告有利之認定，應予敘明。
    綜上，本件事證已明，被告犯行洵堪認定，應依法論科。
二、核被告乙○○所為，係犯刑法第二百七十七條第一項之傷害罪。爰審酌被告犯罪
    之動機、目的、手段、告訴人甲○○所受傷害之程度、被告犯行所生危害及其犯
    後態度等一切情狀，量處如主文所示之刑，並諭知易科罰金之折算標準。
據上論斷，應依刑事訴訟法第二百九十九條第一項前段，刑法第二百七十七條第一項
、第四十一條第一項前段，罰金罰鍰提高標準條例第一條前段、第二條，判決如主文
。
本案經檢察官鄭重文到庭執行職務。
中      華      民      國      九十二      年      二    月    十七    日
                                臺灣桃園地方法院刑事第三庭
                                    法  官  林惠霞
右正本證明與原本無異。
如不服本判決，應於判決送達後十日內向本院提出上訴狀( 應附繕本 )。
                                    書記官  吳仁心
中      華      民      國      九十二      年      二      月   十九   日
附論罪科刑依據之法條：
刑法第二百七十七條：
  傷害人之身體或健康者，處三年以下有期徒刑、拘役或一千元以下罰金。
  犯前項之罪，因而致人於死者，處無期徒或七年以上有期徒刑；致重傷者，處三年
以上、十年以下有期徒刑。


司法院資訊處製作；財團法人民間司法改革基金會備份。
